【裁判字號】    97,補,230
【裁判日期】    970807
【裁判案由】    拆屋還地等
【裁判全文】
臺灣基隆地方法院民事裁定               97年度補字第230號
原      告  乙○○
                        樓
            甲○○
                      共同送達.
被      告  己○○
            丁○○
            戊○○
            丙○○
上列當事人間請求拆屋還地等事件，本院裁定如下：
    主  文
本件訴訟標的價額暫核定為新臺幣伍拾貳萬元。
原告至遲應於前開核定訴訟標的價額之裁定確定後五日內，向本
院補繳第一審裁判費新臺幣伍仟陸佰貳拾元。如未依期補正，即
駁回其訴。
    理  由
一、本件原告起訴未據繳納裁判費，亦未載明其訴訟標的價額。
    查原告係請求判決被告己○○等4人分別將其房屋占用原告
    土地之部分拆除返還原告，原告之請求既係以土地永久之占
    有回復為標的，訴訟標的之價額自應以土地價額為準；而以
    一訴主張數項標的者，其價額合併計算之，民事訴訟法第77
    條之2第1項本文有明文規定。原告請求被告己○○、丁○○
    、戊○○返還之台北縣萬里鄉○○段段1490地號土地及被告
    丙○○應返還之台北縣萬里鄉○○段1488地號土地，均暫以
    25 平方公尺計算無權占用之面積，而上開土地民國97年1月
    公告現值均為每平方公尺新臺幣（下同）5,200元，故系爭
    土地之訴訟標的價額應為520,000元（計算式：25㎡×4×
    5,200元＝520,000元）。爰暫核定本件訴訟標的之價額為
    520,000元，俟將來測量被告己○○等4人實際占用之面積後
    ，再詳實核定其訴訟標的之價額。
二、次按「因財產權而起訴，其訴訟標的之金額或價額在新臺幣
    10萬元以下部分，徵收1千元；逾10萬元至1百萬元部分，每
    萬元徵收 1百元；逾1百萬元至1千萬元部分，每萬元徵收90
    元；逾 1千萬元至1億元部分，每萬元徵收80元；逾1億元至
    10億元部分，每萬元徵收70元；逾10億元部分，每萬元徵收
    60元；其畸零之數不滿萬元者，以萬元計算。」、「訴訟標
    的之金額或價額逾10萬元部分，加徵原定數額10分之 1。」
    ，民事訴訟法第77條之13、「臺灣高等法院民事訴訟、非訟
    事件、強制執行費用提高徵收數額標準」亦有明定。本件訴
    訟標的價額為332,000元，故應徵第一審裁判費5,620元。
三、當事人對於本院核定訴訟標的價額之裁定，得於10日內抗告
    。故原告至遲應於本院前開核定訴訟標的價額之裁定確定後
    5日內，向本院補繳第一審裁判費5,620元，如未依期補正，
    即以裁定駁回其訴。
四、依民事訴訟法第77條之1、第249條第1 項但書規定，裁定如
    主文。
中    華    民    國    97    年    8     月    7    日
                  民事庭法  官  姚貴美
以上正本係照原本作成。
一、如不服本裁定主文第 1項，得於本裁定送達後10日向本院提
    出抗告狀，並繳納抗告裁判費新臺幣 1,000元，抗告於臺灣
    高等法院。
二、對本裁定主文第2項，不得抗告。
中    華    民    國    97    年    8     月    7    日
                        書記官  江美琪


司法院資訊處製作；財團法人民間司法改革基金會備份。
